【裁判字號】    97,訴,1291
【裁判日期】    971015
【裁判案由】    違反毒品危害防制條例
【裁判全文】
臺灣臺南地方法院刑事判決              97年度訴字第1291號
公  訴  人  臺灣臺南地方法院檢察署檢察官
被      告  甲○○
上列被告因違反毒品危害防制條例案件，經檢察官提起公訴（97
年度毒偵字第1604號），本院合議庭裁定由受命法官獨任進行簡
式審判程序，判決如下：
    主  文
甲○○施用第一級毒品，處有期徒刑參月，扣案之注射針筒參支
均沒收，減為有期徒刑壹月又拾伍日，扣案之注射針筒參支均沒
收；又施用第二級毒品，處有期徒刑肆月，減為有期徒刑貳月；
又施用第一級毒品，處有期徒刑陸月。應執行有期徒刑捌月，扣
案之注射針筒參支均沒收。
    事  實
一、甲○○前曾因施用毒品案件，經臺灣臺南地方法院裁定令入
    勒戒處所觀察、勒戒，於民國94年8月31日觀察、勒戒執行
    完畢釋放。詎猶不知悔改，復基於施用第一級毒品海洛因之
    犯意，於96年2月9日上午10時30分許，在臺南市○○區○○
    路1段189巷92弄47號住處，以注射針筒注射方式施用第一級
    毒品海洛因一次，嗣於96年2月9日18時35分許，在臺南縣永
    康市○○路703巷11號前遇警盤查，於警尚未知情之前，向
    警自首其上開施用第一級毒品之犯行，並交出其上開注射毒
    品用之注射針筒1支及預備用之注射針筒2支。其又另基於施
    用第二級毒品安非他命之犯意，於96年2月9日20時30分回溯
    72小時內之某時許，在不詳地點，施用第二級毒品安非他命
    一次。其又於毒品減害緩起訴期間另基於施用第一級毒品海
    洛因之犯意，於97年1月23日回溯26小時內之某時許，在不
    詳地點，施用第一級毒品海洛因一次，嗣經臺灣臺南地方法
    院檢察署觀護人於97年1月23日採尿送驗而發現上情。
二、案經臺南市警察局第一分局及臺灣臺南地方法院檢察署觀護
    人報請臺灣臺南地方法院檢察署檢察官偵查起訴。
    理  由
一、本件係經被告甲○○於本院審理時當庭表示認罪，而經本院
    合議庭裁定以簡式審判程序審理，則依據刑事訴訟法第273
    條之2、同法第159條第2項之規定，不適用傳聞法則有關限
    制證據能力之相關規定，合先敘明。
二、上揭犯罪事實，業據被告於本院審理中坦承不諱，並有注射
    針筒3支扣案可資佐證。又被告96年2月9日所採之尿液經送
    驗結果，有嗎啡及安非他命陽性反應，有詮昕科技股份有限
    公司96年3月16日出具之濫用藥物尿液檢驗報告1份附卷可稽
    。被告97年1月23日所採之尿液經送驗結果，有嗎啡陽性反
    應，有台灣檢驗科技股份有限公司97年2月15日出具之濫用
    藥物尿液檢驗報告1份附卷可稽。事證明確，被告犯行洵堪
    認定。
三、核被告2次施用第一級毒品海洛因之行為，均係犯毒品危害
    防制條例第10條第1項之施用第一級毒品罪。被告施用第二
    級毒品安非他命之行為，係犯毒品危害防制條例第10條第2
    項之施用第二級毒品罪。被告持有毒品之低度行為，均已為
    施用之高度行為吸收，均不另論罪。被告96年2月9日上午10
    時30分許，在臺南市○○區○○路1段189巷92弄47號住處，
    施用第一級毒品海洛因一次之犯行，於警尚未知情之前，向
    警自首，爰依刑法第62條前段之規定，減輕其刑。又中華民
    國96年罪犯減刑條例於96年7月4日公布，於96年7月16日施
    行，犯罪在中華民國96年4月24日以前者，除該條例另有規
    定外，有期徒刑減其刑期二分之一，中華民國96年罪犯減刑
    條例第2條第1項第3款定有明文。查被告96年2月9日所犯之
    施用第一級毒品罪及施用第二級毒品罪，犯罪時間均在96年
    4月24日以前，且均符合減刑條件，依法均應減其宣告刑二
    分之一。被告所犯上開3罪，犯意各別，時間不同，行為互
    殊，應分論併罰。審酌施用毒品在性質上乃屬對於其自己身
    心健康之自我戕害之行為，辜負父母、師長之教誨及社會期
    待每一個國民均屬身心健康之人，能帶給社會正面意義而非
    負面造成社會之負擔，被告無視於此，不知深切反省，並審
    酌被告之品行、犯罪之動機、目的、手段，其智識教育程度
    為國中畢業、生活經濟狀況不佳及被告事後坦承犯行、態度
    尚佳等一切情狀，爰分別量處如主文所示之刑及減刑，並定
    其應執行刑為有期徒刑8月。扣案之注射針筒3支，其中1支
    係被告注射毒品用之注射針筒，另2支係被告預備注射毒品
    用之注射針筒，依刑法第38條第1項第2款之規定，均並宣告
    沒收。
據上論斷，應依刑事訴訟法第273條之1第1項、第299條第1項前
段，毒品危害防制條例第10條第1項、第2項，刑法第11條前段、
第38條第1項第2款，中華民國96年罪犯減刑條例第2條第1項第3
款、第7條，判決如主文。
本案經檢察官乙○○到庭執行職務
中    華    民    國    97    年    10    月    15    日
                  刑事第一庭    法  官  林勝利
以上正本證明與原本無異。
如不服本判決應於收受本判後10日內向本院提出上訴書狀，並應
敘述具體理由。如未敘述上訴理由者，應於上訴期間屆滿後20日
內向本院補提理由書狀（均須按他造當事人之人數附繕本）「切
勿逕送上級法院」。
                                書記官  陳世勳
中    華    民    國    97    年    10    月    15    日
附錄本案論罪科刑法條全文：
毒品危害防制條例第10條：
施用第一級毒品者，處6月以上5年以下有期徒刑。
施用第二級毒品者，處3年以下有期徒刑。


司法院資訊處製作；財團法人民間司法改革基金會備份。
